【裁判字號】    89,訴,2730
【裁判日期】    900409
【裁判案由】    違反槍砲彈藥刀械管制條例
【裁判全文】
臺灣臺中地方法院刑事判決                        八十九年度訴字第二七三號
    公  訴  人  臺灣臺中地方法院檢察署檢察官
    被      告  甲○○
右列被告因違反槍砲彈藥刀械管制條例案件，經檢察官提起公訴（八十九年度偵字第
一五五二一號），本院判決如左：
    主  文
甲○○未經許可，寄藏可發射子彈具有殺傷力之改造手槍，處有期徒刑壹年陸月。併
科罰金新臺幣玖萬元，罰金如易服勞役，以新臺幣玖佰元即銀圓佰元折算壹日。扣
案具有殺傷力之仿ＷＡＬＴＨＥＲ廠半自動手槍製造之金屬玩具手槍更換土造金屬槍
管改造而成之改造八釐米德制手槍壹枝（含彈匣壹個，槍枝管制編號0000000
000號）沒收。
    事  實
一、甲○○前曾於民國八十六年六月四日，因懲治盜匪條例案件，經最高法院判處有
    期刑三年六月確定，並於八十八年六月十日假釋付保護管束出監，惟後經撤銷假
    釋，現即正執行此部分一年五月七日之殘刑（不構成累犯），明知其於八十九年
    九月十二日，在其臺中縣太平市○○路○段一二五巷二十四號住處，受不詳姓名
    、住居所綽號「阿忠」之成年男子所請託，代為藏放之仿ＷＡＬＴＨＥＲ廠半自
    動手槍製造之金屬玩具手槍更換土造金屬槍管改造而成之改造八釐米德制手槍一
    枝（含彈匣一個，槍枝管制編號0000000000號），為一機械性能良好
    ，可擊發適用子彈具殺傷力之改造手槍，竟仍基於寄藏可發射子彈具有殺傷力改
    造手槍之犯意，將上開改造槍枝藏放在住處天花板夾層間，自斯時起未經許可，
    而寄藏該可發射子彈具有殺傷力之改造八釐米德制手槍一枝。嗣於八十九年九月
    二十二日下午十一時二十分許，經警在上址一樓房間上方天花板夾層間當場查獲
    ，並扣得上開具有殺傷力之仿ＷＡＬＴＨＥＲ廠半自動手槍製造之金屬玩具手槍
    更換土造金屬槍管改造而成之改造八釐米德制手槍一枝（含彈匣壹個）。
二、案經臺中縣警察局霧峰分局報請臺灣臺中地方法院檢察署檢察官偵查起訴。
    理  由
一、右揭事實，業據被告甲○○於本院審理時坦承不諱，並有改造八釐米德制手槍壹
    枝（含彈匣一個）扣案足資佐證。而該改造八釐米德制手槍經送內政部警政署刑
    事警察局鑑定，鑑驗結果認為：送鑑八釐米德制手槍一枝（槍枝管制編號000
    0000000），實係由仿ＷＡＬＴＨＥＲ廠半自動手槍製造之金屬玩具手槍
    更換土造金屬槍管改造而成之改造手槍，機械性能良好，可擊發適用子彈，認具
    殺傷力乙節，有內政部警政署刑事警察局八十九年十月十一日刑鑑字第一四九四
    二四號鑑驗通知書乙紙附卷可憑，是該扣案之改造八釐米德制手槍一枝，確係具
    殺傷力無誤，本件事證明確，被告犯行洵堪認定。
二、核被告未經許可，寄藏可發射子彈具有殺傷力之改造手槍之行為，係犯槍砲彈藥
    刀械管制條例第十一條第四項之未經許可寄藏可發射子彈具有殺傷力之改造手槍
    罪。又寄藏行為本質上包括持有行為，被告甲○○以寄藏之意思而持有前述改造
    槍枝，其持有槍枝之行為，為寄藏之當然結果，不另論罪（最高法院七十四年度
    台上字第三四００號判例意旨參照）。爰審酌被告平日之素行、被告犯罪之動機
    、目的係受人之託、未經許可寄藏改造手槍，對社會治安足以造成重大影響，惡
    性非輕，惟念及其持有該改造手槍後，並未以之作為犯罪工具及犯罪後坦承犯行
    態度尚屬良好等一切情狀，量處如主文所示之刑，並就併科罰金部分諭知易服勞
    役之折算標準，以示懲儆。
三、至扣案具有殺傷力之仿ＷＡＬＴＨＥＲ廠半自動手槍製造之金屬玩具手槍更換土
    造金屬槍管改造而成之改造八釐米德制手槍一枝（含彈匣一個，槍枝管制編號0
    000000000號），係屬違禁物，應依刑法第三十八條第一項第一款之規
    定宣告沒收。
四、本件被告因犯槍砲彈藥刀械管制條例第十一條第四項之罪，雖經判處有期徒刑。
    惟按保安處分係對受處分人將來之危險性所為之處置，以達教化與治療之目的，
    為刑罰之補充制度，我國現行刑法採刑罰與保安處分之雙軌制，要在維持行為責
    任之刑罰原則下，為強化其協助行為人再社會化之功能，以及改善行為人潛在之
    危險性格，期能達成根治犯罪原因、預防犯罪之特別目的，而保安處分之措施亦
    含社會隔離、拘束身體自由之性質，其限制人民之權利，實與刑罰相同，本諸法
    治國保障人權之原理及刑法之保護作用，其法律規定之內容，應受比例原則之規
    範，使保安處分之宣告，與行為人所為行為之嚴重性、行為人所表現之危險性，
    及對於行為人未來行為之期待性相當，保安處分之強制工作，旨在對嚴重職業性
    犯罪及欠缺正確工作觀念或無正常工作因而犯罪者，強制其從事勞動，學習一技
    之長及正確之謀生觀，使其日後重返社會，能適應社會生活（司法院大法官議決
    釋字第四七一號解釋參照），本案被告並無違反槍砲彈藥刀械管制條例之前科，
    有臺灣臺中地方法院檢察署刑案資料查註紀錄表一份附卷可參，其並無犯罪之習
    慣，亦有正當工作，並無遊蕩或懶惰之習性，且於受寄持有期間亦未將之持為作
    為犯罪使用，是其並不具潛在之危險性格，並無藉由保安處分之強制工作方式來
    達到教化與治療之目的，是本案依比例原則，認被告並無依槍砲彈藥刀械管制條
    例第十九條、刑法第九十條第一項規定宣告施以強制工作之必要，併此敘明。
據上論斷，應依刑事訴訟法第二百九十九條第一項前段，槍砲彈藥刀械管制條例第十
一條第四項，刑法第十一條前段、第四十二條第二項、第三十八條第一項第一款，罰
金罰鍰提高標準條例第二條，判決如主文。
本案經檢察官黃俊鳴到庭執行職務。
中      華      民      國      九十      年      四      月      九    日
                                    臺灣臺中地方法院刑事第四庭
                                        法  官  許  旭  聖
右正本證明與原本無異。
如不服本判決，應於送達後十日內向本院提出上訴狀（須附繕本），上訴於臺灣高等
法院臺中分院。
                                        書記官
中      華      民      國      九十      年      四      月      九    日
附錄本判決論罪科刑法條
槍砲彈藥刀械管制條例第十一條：
未經許可，製造、販賣或運輸第四條第一項第一款所稱其他可發射金屬或子彈具有殺
傷力之各式槍砲者，處五年以上有期徒刑，併科新臺幣一千萬元以下罰金。
未經許可，轉讓、出租或出借前項所列槍砲者，處三年以上十年以下有期徒刑，併科
新臺幣七百萬元以下罰金。
意圖供自己或他人犯罪之用，而犯前二項之罪者，處無期徒刑或七年以上有期徒刑，
併科新臺幣一千萬元以下罰金。
未經許可，持有、寄藏或意圖販賣而陳列第一項所列槍砲者，處一年以上七年以下有
期徒刑，併科新臺幣七百萬元以下罰金。
第一項至第三項之未遂犯罰之。


司法院資訊處製作；財團法人民間司法改革基金會備份。
